【裁判字號】    89,易,2798
【裁判日期】    900409
【裁判案由】    毒品危害防制條例
【裁判全文】
臺灣臺南地方法院刑事判決                        八十九年度易字第二七九八號
    公  訴  人  臺灣台南地方法院檢察署檢察官
    被      告  甲○○
右列被告因違反毒品危害防治條例案件，經檢察官提起公訴 (八十九年度營毒偵字第
三三一號)，本院判決如左：
    主  文
甲○○施用第二級毒品，處有期徒刑柒月。
    事  實
一、甲○○前於民國（下同）八十八年間因施用毒品案件，經本院以八十八年度毒聲
    字第五七四號裁定送觀察勒戒後，認有繼續施用毒品之傾向，並經本院以八十八
    年度毒聲字第一五七四號裁定送強制戒治後，復經本院以八十八年度毒聲字第二
    九三九號裁定停止戒治後，經交付保護管束期滿，由台灣台南地方法院檢察署檢
    察官於八十九年六月七日以八十九年度戒毒偵字第三四四號為不起訴處分確定後
    ，詎甲○○仍不知悔改，又於八十九年七月二十七日起回溯九十六小時之某時，
    ，在台南縣某不詳處所，施用第二級毒品安非他命，於八十九年七月二十七日經
    警通知到所，為尿液檢驗時查獲，而得悉上情。
二、案經台南縣警察局白河分局報告台灣台南地方法院檢察署檢察官偵查起訴。
    理  由
一、訊據被告甲○○固坦承確有前揭八十八年間施用毒品之事實，惟矢口否認本次經
    警通知至派出所為尿液檢驗時，有再度施用安非他命之犯行，辯稱：伊在作尿液
    檢驗前，有吃鎮定劑，可能因此造成本次尿液檢驗時有陽性反應云云。惟查：右
    揭事實，業據長榮管理學院於八十九年八月十七日出具之尿液檢驗報告一紙附卷
    可稽，且參酌被告對服用鎮定劑之品牌亦無法具體說明，提供本院檢體以供檢測
    乙節觀之，被告所辯未再度施用安非他命云云，實乃事後卸責之詞，而不足採信
    。本件事證明確，被告前揭犯行堪以認定，應予依法論科。
二、按安非他命為第二級毒品，此毒品危害防制條例第二條第二項定有明文。故核被
    告甲○○所為，係犯同條例第十條第二項之罪。爰審酌被告前有施用毒品之記錄
    ，經強制戒治仍不知悔改，及施用毒品戕害身心甚鉅及其犯罪後，仍不能坦承犯
    行等一切情狀，量處如主文所示之刑，以示懲儆。
據上論斷，應依刑事訴訟法第二百九十九條第一項前段，毒品危害防制條例第十條第
二項，判決如主文。
本案經檢察官蘇榮照到庭執行職務
中      華      民      國      九十      年      四    月      九      日
                                  臺灣臺南地方法院刑事第三庭
                                          法  官  謝  家  宜
右正本證明與原本無異。
如不服本判決，應於判決送達後十日內，向本院提出上訴狀。
                                          書記官  魏  芝  雯
中      華      民      國      九十      年      四    月      九      日
附錄法條：
毒品危害防制條例第十條：
施用第一級毒品者，處六月以上五年以下有期徒刑。
施用第二級毒品者，處三年以下有期徒刑。


司法院資訊處製作；財團法人民間司法改革基金會備份。
